臺灣高等法院刑事裁定
109年度抗字第1156號
抗  告  人
即受 刑 人  王偉民


                    (現在法務部○○○○○○○○○○○執行中)
上列抗告人因聲明異議案件，不服臺灣新北地方法院於中華民國
109年6月16日所為109年度聲字第2204號裁定，提起抗告，本院
裁定如下：
    主  文
抗告駁回。
    理  由
一、原裁定意旨略以：受刑人王偉民因違反毒品危害防制條例等
    罪，經臺灣新北地方法院以109年度聲字第1215號裁定應執
    行有期徒刑2年6月，當事人收受送達後未提起抗告，已於民
    國109年4月21日確定在案。上開裁定既未經撤銷，仍有執行
    力，則臺灣新北地方檢察署檢察官據其內容而為執行，難謂
    其執行指揮有何違法或不當。受刑人再事爭執上開確定裁定
    之內容，並未表明檢察官之執行指揮有何違法或不當情形，
    與法定聲明異議要件不符，爰依刑事訴訟法第486條規定，
    裁定駁回本件聲明異議等語。
二、抗告意旨略以：系爭執行指揮所憑之臺灣新北地方法院109
    年度聲字第1215號裁定，僅小幅減少各罪累計刑度，所定之
    執行刑過苛，違反罪刑相當原則及法律感情。刑法刪除連續
    犯之規定後，有大幅減少各罪累計刑度之定執行刑案例可供
    參考。受刑人所犯施用毒品罪以自戕身心健康為主，施用毒
    品有相當程度之成癮性與心理依賴，與一般刑事犯罪之本質
    不同，宜側重治療矯治。另犯詐欺罪，犯罪所得非鉅，且多
    數已與被害人和解並歸還失物。全部各罪縱非同一罪質，所
    定執行刑相較於殺人、強盜等重罪科刑不遑多讓，有違責任
    遞減、限制加重、比例原則、公平原則及刑事政策等，應重
    新定執行刑等語。
三、按受刑人或其法定代理人或配偶，以檢察官執行之指揮為不
    當者，得向諭知該裁判之法院聲明異議，刑事訴訟法第484
    條固定有明文。惟所謂「檢察官執行之指揮不當」，係指就
    執行之指揮違法及執行方法不當等情形而言，即受刑人聲明
    異議之客體，應以檢察官執行之指揮為限。倘受刑人並非針
    對檢察官執行之指揮認有不當，其所為聲明異議即難謂適法
    ，應以裁定駁回（最高法院102年度台抗字第404號裁定意旨
    參照）。是聲明異議之客體，僅限於檢察官執行之指揮，至
    於對法院所為之裁判不服者，應循上訴或抗告程序救濟，倘
    裁判業經確定，則屬再審或非常上訴之問題，非可依聲明異
    議之程序再事爭執。
四、經查：抗告人即受刑人王偉民因違反毒品危害防制條例等罪
    ，均判刑確定，且合於數罪併罰要件，前經臺灣新北地方法
    院以109年度聲字第1215號裁定應執行有期徒刑2年6月確定
    ，有本院被告前案紀錄表可稽。上開裁定既經確定，未經撤
    銷或有其他失效情形，則檢察官據此核發109年度執更字第2
    287號執行指揮書，對受刑人指揮執行該裁定所定之執行刑
    有期徒刑2年6月，自無違法或不當可言。受刑人對檢察官之
    執行指揮聲明異議，觀諸所述理由，不外乎爭執原確定裁定
    所定之執行刑過重，此外未表明檢察官之執行指揮有何違法
    或不當，揆諸上揭說明，其聲明異議於法顯有未合，原裁定
    予以駁回，並無違誤。抗告意旨仍在爭執原確定裁定所定之
    執行刑過重，依舊未表明檢察官之執行指揮究竟有何違法或
    不當情形，其徒憑前詞，指摘原裁定不當，經核為無理由，
    應予駁回。
據上論斷，應依刑事訴訟法第412條，裁定如主文。
中　　華　　民　　國　　109 　年　　7 　　月　　23　　日
              　　刑事第六庭    審判長法　官  劉方慈
                                      法　官 許曉微
                                      法　官  朱嘉川
以上正本證明與原本無異。      
如不服本裁定，應於收受送達後5日內向本院提出抗告狀。
                                      書記官  尤朝松
中　　華　　民　　國　　109 　年　　7 　　月　　23　　日